# 请教陈版限制性股票行权价格低于市价行权人必须行权吗

提问人：peak121 时间：2012-01-16 16:20:54
如果市价低于行权价，企业达到业绩条件， 行权人限制性股票必须行权吗？
企业会不会自己调整非市场业绩条件

回答人：chenyiwei
看股权激励方案的规定。但在实际操作中，限制性股票并不是“行权”而是“解锁”，激励对象在授予日通常就应当已经按照行权价格支付了现金，也办理了验资和新增股本登记手续，因此届时是否可以选择“不解锁”事实上是激励对象无法自行选择的。